【裁判字號】    98,審訴,2616
【裁判日期】    980730
【裁判案由】    毒品危害防制條例
【裁判全文】
臺灣高雄地方法院刑事判決            98年度審訴字第2616號
公  訴  人  臺灣高雄地方法院檢察署檢察官
被      告  乙○○
                    另案羈押在臺灣高雄看守所
指定辯護人  本院公設辯護人黃秋葉
上列被告因毒品危害防制條例案件，經檢察官提起公訴（98年度
毒偵字第3439號），本院合議庭裁定由受命法官獨任依協商程序
審理，判決如下：
    主  文
乙○○施用第一級毒品，累犯，處有期徒刑玖月。扣案之第一級
毒品海洛因壹包（驗後淨重零點零捌陸公克），沒收銷燬之。
    事實及理由
一、本件犯罪事實及證據，除犯罪事實中關於被告乙○○之前科
    紀錄更正為「乙○○曾因施用毒品案件，經本院以91年度毒
    聲字第6235號裁定令入戒治處所施以強制戒治，復經本院以
    92年度毒聲字第3916號裁定停止戒治，於92年6 月25日釋放
    出戒治處所，嗣於92年12月24日戒治期滿執行完畢。嗣其於
    前開強制戒治執行完畢釋放後5 年內，再犯施用毒品案件，
    經本院以95年度訴字第3280號判決，判處有期徒刑1 年2 月
    確定，另因竊盜案件，經本院以95年度易字第2549號判決，
    判處有期徒刑7 月、5 月、4 月、3 月確定，嗣經本院以96
    年度聲減字第2111號裁定，就上開案件予以減刑，並定應執
    行刑為有期徒刑1 年3 月，於97年8 月8 日執行完畢」；「
    嗣於98年5 月20日19時30分許」更正為「嗣於98年5 月20日
    夜間7 時許」；證據部分補充「被告乙○○於本院審理中之
    自白」外，餘均引用檢察官起訴書之記載，如附件。
二、本件被告業已認罪，並經辯護人協助下與檢察官於審判外達
    成協商之合意，渠等合意內容為：被告願受科刑範圍如主文
    所載。經核被告所為，係犯毒品危害防制條例第10條第1 項
    之施用第一級毒品罪，而被告有上述之前科紀錄乙情，有臺
    灣高等法院被告前案紀錄表在卷可稽，其受有期徒刑執行完
    畢，5 年內故意再犯本件最重本刑為有期徒刑以上之罪，為
    累犯，應依刑法第47條第1 項規定加重其刑。此外，上開協
    商合意內容，並無刑事訴訟法第455 條之4 第1 項所列不得
    認罪協商之情形，本件既經檢察官聲請改依協商程序而為判
    決，本院爰不經言詞辯論，於協商合意範圍內為協商判決。
三、應適用之法條：刑事訴訟法第455 條之4 第2 項、第455 條
    之8 、第454 條第2 項，毒品危害防制條例第10條第1 項、
    第18條第1 項前段，刑法第11條、第47條第1 項。
四、本判決除有刑事訴訟法第455 條之4 第1 項第1 款、第2 款
    、第4 款、第6 款、第7 款所定情形之一，或違反同條第2
    項規定者外，不得上訴。
本案經檢察官陳麗琇到庭執行職務。
中    華    民    國    98    年    7     月    30    日
                  刑事第十庭    法  官  陳君杰
以上正本證明與原本無異。
如不服本判決應於收受判決後10日內向本院提出上訴書狀，並應
敘述具體理由。其未敘述上訴理由者，應於上訴期間屆滿後20日
內向本院補提理由書(均須按他造當事人之人數附繕本)「切勿逕
送上級法院」。
中    華    民    國    98    年    7     月    30    日
                                書記官  李承悌
附錄本判決論罪科刑法條全文：
毒品危害防制條例第10條第1項
施用第一級毒品者，處6 月以上5 年以下有期徒刑。
附件：
臺灣高雄地方法院檢察署檢察官起訴書
                                    98年度毒偵字第3439號
    被      告  乙○○  男  39歲（民國○○年○月○日生）
                        籍設高雄縣鳳山市○○路422巷22之
                        2號
                        國民身分證統一編號：Ｚ000000000號
上列被告因違反毒品危害防制條例案件，已經偵查終結，認應該
提起公訴，茲將犯罪事實及證據並所犯法條分敘如下：
            犯罪事實
一、乙○○前因施用毒品案件，經送強制戒治後，以87年度毒聲
    字第4170號裁定停止戒治交付保護管束期滿，而由本署檢察
    官於民國88年9月10日以88年度戒毒偵字第172號、第173號
    為不起訴處分確定；又因施用毒品案件，經送強制戒治，並
    提起公訴，經法院判處有期徒刑8月確定後，再因施用毒品
    案件，經提起公訴並聲請強制戒治，嗣由法院裁定強制戒治
    ，並判處有期徒刑1年確定，嗣因裁定停止戒治，於92年6月
    25日停止戒治，於92年12月24日期滿未經撤銷，視為強制戒
    治執行完畢，而上開徒刑接續執行至94年1月3日因縮短刑期
    執行完畢；復因施用毒品及竊盜等案件，經法院判處施用毒
    品部分有期徒刑1年2月，竊盜部分分別有期徒刑7月、5月、
    4月、3月，嗣因符合96年罪犯減刑條例之減刑要件，經法院
    裁定各減為有期徒刑7月、3月15日、2月15日、2月、1月15
    日，並定應執行有期徒刑1年3月，於97年8月9日因縮短刑期
    執行完畢出監。詎猶不知悔改，復於上開施用毒品案件入監
    執行完畢後5年內，基於施用第一級毒品海洛因（下稱海洛
    因）之犯意，於98年5月20日早上某時，在高雄縣大寮鄉某
    加油站廁所內，將海洛因摻礦泉水裝填入注射針筒，以手臂
    靜脈注射之方式，施用海洛因1次。嗣於98年5月20日19 時
    30分許，在高雄縣大寮鄉○○路與溪療路交岔口，因行跡可
    疑，為警攔停盤查，並當場查獲海洛因1包（檢驗前淨重
    0.094公克、檢驗後淨重0.086公克），復徵得其同意後採尿
    送驗，檢驗結果呈嗎啡陽性反應。
二、案經高雄縣政府警察局林園分局報告偵辦。
            證據並所犯法條
一、證據事實及清單：
┌──┬──────────┬─────────────┐
│編號│證    據    名    稱│待      證      事      實│
├──┼──────────┼─────────────┤
│一、│被告乙○○之自白    │全部犯罪事實及同意採尿送驗│
│    │                    │之事實                    │
├──┼──────────┼─────────────┤
│二、│高雄縣政府警察局林園│被告持有海洛因1包（檢驗前 │
│    │分局搜索扣押筆錄暨扣│淨重0.094公克、檢驗後淨重 │
│    │押物品目錄表1份、高 │0.086公克）為警查獲之事實 │
│    │雄市立凱旋醫院98年6 │                          │
│    │月9日濫用藥物成品檢 │                          │
│    │驗鑑定書1紙及照片6張│                          │
├──┼──────────┼─────────────┤
│三、│台灣檢驗科技股份有限│被告尿液送驗結果成嗎啡陽性│
│    │公司98年6月2日濫用藥│反應，顯示被告確有施用海洛│
│    │物尿液檢驗報告及尿液│因1次之事實               │
│    │代號及真實姓名對照表│                          │
│    │各1紙               │                          │
├──┼──────────┼─────────────┤
│四、│刑案資料查註紀錄表及│被告接受強制戒治後5年內曾 │
│    │全國施用毒品案件紀錄│再犯施用毒品案件而入監執行│
│    │表各1份             │，復於入監執行完畢後5年內 │
│    │                    │再犯本件施用毒品案件，符合│
│    │                    │訴追要件之事實            │
└──┴──────────┴─────────────┘
二、核被告乙○○所為，係違反毒品危害防制條例第10條第1項
    施用第一級毒品之罪嫌。其施用海洛因前後，持有海洛因之
    低度行為，應為施用海洛因之高度行為所吸收，不另論持有
    第一級毒品罪。又被告前曾因施用毒品及竊盜等案件而接受
    有期徒刑之執行，並於97年8月9日因縮短刑期執行完畢出監
    （卷附本署刑案查註紀錄表可參），其於執行完畢後5年內
    故意再犯本件最重本刑為有期徒刑以上之罪，為累犯，請依
    刑法第47條第1項之規定，加重其刑。扣案海洛因1包（檢驗
    前淨重0.094公克、檢驗後淨重0.086公克），請依毒品危害
    防制條例第18條第1項前段之規定，宣告沒收並諭知銷燬。
三、依刑事訴訟法第251條第1項提起公訴。
    此  致
臺灣高雄地方法院
中    華    民    國    98    年    6    月    19     日
                        檢  察  官    甲  ○  ○
上正本證明與原本無異
中    華    民    國    98    年    6     月    24    日
                        書  記  官    董  翠  娥
參考法條：毒品危害防制條例第10條第1 項
毒品危害防制條例第10條
施用第一級毒品者，處 6 月以上 5 年以下有期徒刑。
施用第二級毒品者，處 3 年以下有期徒刑。


司法院資訊處製作；財團法人民間司法改革基金會備份。
